臺灣高雄地方法院民事判決
111年度雄簡字第689號
原      告  聯邦商業銀行股份有限公司


法定代理人  林鴻聯  
訴訟代理人  黃靜美  
            黃心漪  
被      告  劉錦鎔  



上列當事人間給付簽帳卡消費款事件，經本院於民國111 年5 月
19日言詞辯論終結，判決如下：
    主      文
被告應給付原告新臺幣捌萬貳仟零柒拾柒元，及自民國一００年八
月十日起至民國一０四年八月三十一日止，按週年利率百分之十
九點七一計算之利息，暨自民國一０四年九月一日起至清償日止
，按週年利率百分之十五計算之利息。
被告應給付原告新臺幣柒萬伍仟壹佰貳拾捌元，及其中新臺幣陸
萬玖仟零玖拾陸元自民國九十六年八月一日起至清償日止，按週
年利率百分之十四計算之利息。
訴訟費用新臺幣壹仟陸佰陸拾元由被告負擔。
本判決第一項得假執行，但被告以新臺幣捌萬貳仟零柒拾柒元供
擔保後免為假執行。
本判決第二項得假執行，但被告以新臺幣柒萬伍仟壹佰貳拾捌元
供擔保後免為假執行。
    事實及理由
原告主張被告前向其申請信用卡使用，依約被告得持卡至特約商
店簽帳消費，但應於當期繳款截止日前全部清償，若有消費帳款
未於繳款截止日前繳清，餘款自入帳日起以週年利率19.71%計算
循環信用利息。詎被告未依約履行繳款義務，迄今尚積欠本金新
臺幣（下同）82,077元及利息。又被告另向其申辦信用貸款93,8
19元，約定借款期間自民國95年5 月16日起至97年5 月16日止，
利息按週年利率14% 計算。詎被告未依約還款，迄今尚積欠本金
69,096元及利息。為此，爰依消費借貸及借款契約之法律關係提
起本訴，並聲明如主文第1 項、第2 項所示之事實，業據其提出
信用卡申請書、約定條款、卡戶本金利息及相關費用查詢及分期
未入帳查詢、歷史帳單查詢、小額消費性貸款申請書、借款契約
書及單筆授信攤還及收息記錄查詢單等件為證，而被告經合法通
知則未到庭爭執，亦未提出書狀作何答辯或陳述，經本院調查前
揭證據資料後，堪認原告之主張為真實且有理由，爰判決如主文
。又本件係依民事訴訟法第427 條第1 項規定適用簡易訴訟程序
所為被告敗訴之判決，依同法第389 條第1 項第3 款規定，依職
權宣告假執行。並依同法第436 條第2 項適用第392 條第2 項規
定，職權宣告被告如預供擔保，得免為假執行。
中　　華　　民　　國　　111 　年　　 5　　月　　31　　日
          　　　　高雄簡易庭  法　　　官  謝宗翰
以上正本係照原本作成。
如對本判決上訴，須於判決送達後20日內向本院提出上訴狀，同
時表明上訴理由；如已於本判決宣示後送達前提起上訴者，應於
判決送達後20日內補具上訴理由（均須按他造當事人之人數附繕
本）。
中　　華　　民　　國　　111 　年　　5 　　月　　31　　日
      　　　　　　　　　　　　書　記　官  許弘杰